# 陈版主，求助，融资租赁问题

提问人：wxw0828 时间：2012-04-26 18:06:48
楼主所列示案例存在两个问题： 1 ，发票由丙方开给乙方。如果甲、乙确定为融资租赁关系，则丙方应将发票直接开给甲，接受发票的主体有问题，就不知甲依据什么入账了； 2 ，该生产线分批到达且安装建设需要比较长的时间，但从第一批到达乙方开始为起租日。理论上来说，乙在安装建设前尚不能使用，起租日设为第一批到达乙方日没有合理依据，不建议将第一批到达乙方开始设定为起租日。 不管以上瑕疵，单从业务上来说，如果甲、乙确定为融资租赁关系，租赁开始日也确定为第一批到达乙方开始日起。根据企业会计准则第 22 号租赁第四条规定，承租人和出租人应当在租赁开始日将租赁分为融资租赁和经营租赁。租赁开始日，是指租赁协议日与租赁各方就主要租赁条款作出承诺日中的较早者。则乙方应在租赁开始日就要做相应的会计处理，即确认相应的资产及负债。 根据企业会计准则第 22 号租赁第十一条规定，在租赁期开始日，承租人应当将租赁开始日租赁资产公允价值与最低租赁付款额现值两者中较低者作为租入资产的入账价值，将最低租赁付款额作为长期应付款的入账价值，其差额作为未确认融资费用。如果该项业务被确定为融资租赁，由于该项资产尚在建设过程中，承租人应当列示为一项在建工程。 借：在建工程（租赁开始日租赁资产公允价值与最低租赁付款额现值两者中较低者） 借或贷：未确认融资费用（差异部分） 贷：长期应付款（最低租赁付款额）

回答人：chenyiwei
基本赞同。这类交易本质上是以在建工程为抵押的融资，可参考《计学撮要》第 349 ～ 355 页所述方法处理。在会计处理上要突出“融资”的实质。